【裁判字號】    88,交訴,34
【裁判日期】    890417
【裁判案由】    公共危險等
【裁判全文】
臺灣臺北地方法院刑事判決                          八十八年度交訴字第卅四號
    公  訴  人  臺灣臺北地方法院檢察署檢察官
    被      告  甲○○
    選任辯護人  蔡文玉
右列被告因公共危險等案件，經檢察官提起公訴( 八十八年度偵字第九七七四號 )，
，本院判決如左：
        主      文
甲○○服用酒類，不能安全駕駛動力交通工具而駕駛，處有期徒刑柒月；又因過失致
人於死，處有期徒刑拾月；又駕駛動力交通工具肇事，致人死亡而逃逸，處有期徒刑
拾月。應執行有期徒刑貳年，緩刑伍年，緩刑期內付保護管束。
        事      實
一、甲○○明知汽車駕駛人飲酒後其吐氣所含酒精成份如超過每公升0.25毫克以上者
    不得駕車，猶於八十八年四月廿四日凌晨零時許，夥同友人至臺北市○○○路、
    民生東路交岔路口附近「錢櫃ＫＴＶ」酒店林森三店飲酒唱歌至清晨，自知其已
    酒醉( 肇事後經警測試其吐氣所含酒精成份高達每公升0.44毫克 )意識不清而不
    能安全駕駛動力交通工具汽車，猶勉強駕駛一輛車牌S9-3525 號自用小客車，沿
    臺北市○○○路由北往南方向行駛，途經林森北路、忠孝東路交岔路口( 設有行
    人穿越道標線及禁止左轉忠孝東路行駛之標誌 )，適有行人曾金生( 善導寺出家
    僧眾，法號：傳諦法師 )徒步沿林森北路東側經由行人穿越道由北往南穿越忠孝
    東路，甲○○本應注意在市區道路之行車速度不得超過時速四○公里、駕駛人駕
    駛汽車應注意車前狀況及遵守道路交通標誌、標線之指示並隨時採取必要之安全
    措施，且應注意行近行人穿越道前須減速慢行，遇有行人穿越時，無論有無交通
    警察指揮或號誌指示，均應暫停讓行人先行通過，而依當時情形又無任何不能注
    意之情事，甲○○竟疏未注意即貿然以時速約六○公里之行車速度違規左轉忠孝
    東路行駛，以致右前車頭自後撞及行人曾金生倒地( 小客車右前方向燈破裂、引
    擎蓋右側內凹、前擋風玻璃右側破裂 )。曾金生受有頭部外傷等傷害，雖經路人
    報警送臺大醫院急救，仍因顱內出血延至同日上午十時十分許不治死亡。甲○○
    駕駛動力交通工具( 汽車 )肇事致人受傷不治死亡後逃逸之際，幸有駕駛一輛車
    牌CX-1029 號自用小客車沿忠孝東路由東往西方向行駛而在該交岔路口停車等候
    紅燈之成年男子乙○○目擊並記下車牌號碼報警循線查獲。
二、案經臺北市政府警察局中正第一分局移送臺灣臺北地方法院檢察署檢察官偵查起
    訴。
         理      由
一、右揭酒醉駕駛動力交通工具汽車( 車牌：S9-3525  )肇事致被害人曾金生受傷倒
    地之事實，業據被告甲○○供承不諱，核與目擊證人乙○○迭於警訊及本院審理
    中結證情節相符，並有道路交通事故調查報告表、交通事故談話紀錄表、交通事
    故補充資料( 車損紀錄 )、車損相片及呼氣酒精成份測試成果表等件在卷可稽。
    被害人曾金生受有頭部外傷等傷害，雖經送醫急救，仍因顱內出血不治死亡之事
    實，亦據檢察官督同法醫師相驗明確，有相驗筆錄、驗斷書及相驗屍體証明書等
    件在卷可稽。被告甲○○既自承領有駕駛執照，其對於「道路交通安全規則」第
    一一四條第二款「汽車駕駛人飲酒後，其吐氣所含酒精成份超過每公升0.25毫克
    以上者，不得駕車」、第九十條「駕駛人駕駛汽車，應遵守道路交通標誌、標線
    、號誌之指示」、第九十四條第三項「汽車行駛時，駕駛人應注意車前狀況並隨
    時採取必要之安全措施」及第一○三條「汽車行近行人穿越道前，應減速慢行，
    遇有行人穿越時，無論有無交通警察指揮或號誌指示，均應暫停讓行人先行通過
    」等規定，自均應知之甚稔。況查被告甲○○在本件交通事故發生當時並無任何
    不能注意之情事，則其應注意且能注意而竟疏未注意前揭規定以致肇事，其對於
    本件交通事故之發生自有過失，且其過失與被害人曾金生受傷不治死亡間，有相
    當因果關係。
二、另查被告甲○○駕駛該輛車牌S9-3525 號動力交通工具汽車肇事致被害人曾金生
    受傷不治死亡，不但未停車處理反倒駕車逃逸之事實，亦據被告甲○○自白不諱
    ，核與目擊證人乙○○迭於警訊及本院審理中到庭結證情節相符，是被告甲○○
    駕車肇事致被害人曾金生受傷不治死亡而逃逸之事實，亦洵堪認定。本件被告甲
    ○○服用酒類不能安全駕駛動力交通工具而駕駛、過失致人於死及駕駛動力交通
    工具肇事致人死亡而逃逸等三件犯罪事實，均洵堪認定，臺北市車輛行車事故鑑
    定委員會亦採相同見解，有該委員會八十八年七月五日北鑑審字第八八六○一三
    二八○○號函附鑑定意見書壹件在卷可憑，是均應依法論科。
三、核被告甲○○所為，係犯刑法第一百八十五條之三服用酒類不能安全駕駛動力交
    通工具而駕駛罪( 起訴法條漏引，但起訴書事實欄既已載明，為起訴效力所及，
    本院自得併為審判 )、第二百七十六條第一項過失致人於死罪及第一百八十五條
    之四駕駛動力交通工具肇事致人死亡而逃逸罪。其所犯前揭三罪間之犯意各別且
    構成要件不同，應分論併罰。其中被告陳忠里所犯第二百七十六條第一項過失致
    人於死罪，係酒醉駕車致人死亡，應依道路交通管理處罰條例第八十六條第一項
    規定加重其刑。惟查被告甲○○犯罪後，深表悔悟，除賠償被害人家屬新臺幣壹
    佰柒拾萬元達成民事上和解外，並於被害人出殯時執義子之禮，有出殯相片在卷
    可按。爰審酌被告甲○○犯罪之種類、造成被害人曾金生受傷不治死亡之損害及
    已與被害人家屬達成民事上和解賠償損害等一切情狀，分別量處如主文所示之刑
    並定其應執行刑，以示懲儆。末查被告甲○○未曾受有期徒刑以上刑之宣告，有
    臺灣高等法院檢察署刑案紀錄簡覆表壹件在卷，是其經此次教訓當知所警惕，應
    無再犯之虞，本院認其前所受宣告之刑，以暫不執行為適當，爰併予宣告緩刑伍
    年，緩刑期內付保護管束，以啟自新。
據上論斷，應依刑事訴訟法第二百九十九條第一項前段，刑法第一百八十五條之三，
第二百七十六條第一項，第一百八十五條之四，第五十一條第五款，第七十四條第一
款，第九十三條第一項，道路交通管理處罰條例第八十六條第一項，罰金罰鍰提高標
準條例第一條前段，判決如主文。
本案經檢察官柯金柱到庭執行職務
中      華      民      國    八  十  九    年     四     月    十七    日
                          臺灣臺北地方法院交通法庭
                                  法  官  鍾      華
右正本證明與原本無異。
如不服本判決，應於判決送達後十日內向本院提出上訴狀 (應附繕本) ，上訴於
臺灣高等法院。
                                  書記官  黃  繡  琴
中      華      民      國    八  十  九      年    四    月    十八    日
附錄本案所犯法條全文
第一百八十五條之三
服用毒品、麻醉藥品、酒類或其他相類之物，不能安全駕駛動力交通工具而駕駛者，
處一年以下有期徒刑、拘役或三萬元以下罰金。
刑法第二百七十六條
因過失致人於死者，處二年以下有期徒刑、拘役或二千元以下罰金。
從事業務之人，因業務上之過失致人於死者，處五年以下有期徒刑或拘役，得併科三
千元以下罰金。


司法院資訊處製作；財團法人民間司法改革基金會備份。
